臺灣宜蘭地方法院刑事判決　　　　　　　　　　　　　九十一年度易字第五七四號
　　公　訴　人　臺灣宜蘭地方法院檢察署檢察官
　　被　　　告　乙○○　男　三.
右列被告因違反家庭暴力防治法等案件，經檢察官提起公訴（九十一年度偵字第二七
三一號），本院判決如左：
    主  文
乙○○違反法院依家庭暴力防治法第十三條所為之禁止直接騷擾、命遠離住居所之民
事通常保護令裁定，處拘役伍拾日，如易科罰金以佰元折算壹日。
    事  實
一、乙○○係甲○○之夫，二人具有家庭暴力防治法第三條第一款所定之家庭成員關
    係。而乙○○因民國八十六年、八十七年多次毆打其妻甲○○成傷後而立下和解
    書，竟仍於九十一年四月間酒後再行對甲○○實施身體上及精神上之不法侵害，
    經本院依家庭暴力防治法於九十一年五月二十日以九十一年家護字第八三號核發
    有效期間為一年、內容為「相對人（即乙○○）不得對下列之人實施身體上不法
    侵害行為：被害人甲○○‧‧‧。不得直接或間接對於被害人甲○○‧‧‧為下
    列聯絡行為：騷擾、通話。‧‧‧應遠離下列場所至少一百公尺：（一）宜蘭縣
    羅東鎮浮崙里浮崙巷十二號二樓之三‧‧‧」之民事通常保護令。乙○○竟於上
    揭保護令有效期間即九十一年十月十七日凌晨零時三十分許，為質問其妻甲○○
    為有無至宜蘭縣羅東鎮○○路住處取走物品，而先撥打數通電話至宜蘭縣羅東鎮
    浮崙里浮崙巷十二號二樓之三甲○○所居住之住處，甲○○因由來電顯示知悉係
    乙○○所撥而不敢接聽。乙○○見電話無人接聽，遂於同日凌晨二時許，至上揭
    羅東鎮浮崙里浮崙巷十二號二樓之三甲○○住處樓下按門鈴並喊叫。乙○○見甲
    ○○不予理會，復基於毀損犯意，而徒手砸破甲○○停放於上址騎樓下車號ＲＥ
    Ｄ－九三七號機車之擋風玻璃，足以生損害於甲○○，乙○○復旋以受傷流血之
    手在機車擋風玻璃、坐墊上刻意塗抹，製造使人心生畏怖之情境，而未遠離前揭
    甲○○住處一百公尺以上且為騷擾行為，而違反前開保護令，嗣因甲○○報警處
    理，經警於同日三時三十分許，於前述羅東鎮浮崙里浮崙巷十二號前查獲乙○○
    。
二、案經甲○○訴由宜蘭縣警察局羅東分局報告臺灣宜蘭地方法院檢察署檢察官偵查
    起訴。
    理  由
一、訊據被告固坦承知悉上揭保護令之內容，但因為詢問甲○○有無至羅東鎮○○路
    之住處取走物品，而有於上時地撥打電話予甲○○，並因電話未接通，遂前往甲
    ○○位於羅東鎮浮崙里浮崙巷十二號二樓之三之住處按門鈴，亦有打破上揭機車
    之擋風玻璃等情不諱，惟矢口否認有何違反保護令與毀損之犯行，辯稱：伊只是
    要問其妻甲○○有無至其羅東鎮○○路之住處取走物品而已，然因為打電話於甲
    ○○均未接聽，伊才會至上揭甲○○住處按門鈴，但因亦未獲理會，才會生氣不
    小心打破機車玻璃云云。然查，右揭事實業據告訴人甲○○指訴不移，且被告於
    九十一年四月間酒後曾對甲○○實施身體上及精神上之不法侵害，經本院依家庭
    暴力防治法於九十一年五月二十日以九十一年家護字第八三號核發上述內容、有
    效期間為一年之民事通常保護令等情，亦有本院之民事通常保護令一紙附卷足參
    。再者，上揭車號ＲＥＤ－九三七號機車之擋風玻璃遭被告砸破，除據被告自承
    外，並有機車毀損照片可參；再觀，甲○○所使用之機車，依告訴人所言昔日被
    告亦曾使用過，並有八十三年七月出廠證明之車籍資料一紙可憑且該輛機車亦裝
    置有擋風玻璃，特徵上有別其他騎樓下之機車，是被告辯稱不知其毀損之機車係
    甲○○的云云，顯不可採。參以，被告砸破該機車擋風玻璃後，尚將血刻意塗抹
    在未破損之擋風玻璃上及坐墊上，此有照片數幀可查，顯見被告係因一時氣憤故
    意毀損他人之物甚明，被告辯稱伊非故意云云，亦無足採。
二、按所謂騷擾，謂任何打擾、警告、嘲弄或辱罵他人之言語、動作、或製造使人心
    生畏怖情境之行為，家庭暴力防治法第二條第三項定有明文。是被告於上揭係屬
    凌晨之時間，多次以電話或親自至其妻住處樓下按門鈴與大聲叫罵為打擾行為，
    甚至以打破機車擋風玻璃及塗抹血跡之動作製造使人心生畏怖之情境（尚未達屬
    恐嚇之行為）而為直接騷擾行為，並違反保護令之遠離一定處所一定距離之裁定
    內容，是被告所為係犯家庭暴力防治法第五十條第二款、第四款之違反保護令罪
    及刑法第三百五十四條之損壞他人器物罪。被告一行為同時違反家庭暴力防治法
    第五十條第二款、第四款之情形，乃屬單純一罪。又被告前述毀損行為與違反保
    護令罪間，為想像競合犯，應從一重以違反保護令罪處斷。爰審酌被告犯罪之動
    機、目的、手段、雖違反保護令然尚未嚴重對他人身體有不法侵害、素行良好、
    未得到告訴人諒解之犯後態度等一切情狀，量處如主文所示之刑，並諭知易科罰
    金之折算標準。
據上論斷，應依刑事訴訟法第二百九十九條第一項前段、家庭暴力防治法第五十條第
二款、第四款、刑法第十一條前段、三百五十四條、第四十一條第一項、第五十五條
前段、罰金罰鍰提高標準條例第一條前段、第二條，判決如主文。
本案經檢察官賴慶祥到庭執行職務
中      華      民      國    九十一    年    十二    月     二十七     日
                                        臺灣宜蘭地方法院刑事第二庭
                                            法  官  蔡  仁  昭
右正本證明與原本無異。
如不服本判決，應於判決送達後十日內，向本院提出上訴狀。（應附繕本）
                                            書記官  吳  慧  芳
中      華      民      國    九十一    年    十二    月      三十      日
所犯法條：
家庭暴力防治法第五十條
違反法院依第十三條、第十五條所為之下列裁定者，為本法所稱之違反保
護令罪，處三年以下有期徒刑、拘役或科或併科新台幣十萬元以下罰金︰
一  禁止實施家庭暴力行為。
二  禁止直接或間接騷擾、接觸、通話或其他連絡行為。
三  命遷出住居所。
四  遠離住居所、工作場所、學校或其他特定場所。
五  命完成加害人處遇計畫：戒癮治療、精神治療、心理輔導或其他治療
    、輔導。
